【裁判字號】    95,訴,635
【裁判日期】    951114
【裁判案由】    違反毒品危害防制條例
【裁判全文】
臺灣嘉義地方法院刑事判決               95年度訴字第635號
公  訴  人  臺灣嘉義地方法院檢察署檢察官
被      告  甲○○
上列被告因違反毒品危害防制條例案件，經檢察官提起公訴（九
十五年度毒偵字第一００一號），及移送併辦審理（九十五年度
毒偵字第一一九八號），被告於準備程序中就被訴事實為有罪之
陳述，經本院合議庭裁定由受命法官改依簡式審判程序審理，判
決如下：
    主  文
甲○○施用第一級毒品，累犯，處有期徒刑捌月，扣案海洛因貳
包（淨重零點壹壹公克）沒收銷毀之，注射針筒肆支均沒收；又
施用第二級毒品，累犯，處有期徒刑伍月；應執行有期徒刑壹年
，扣案海洛因貳包（淨重零點壹壹公克）沒收銷毀之，注射針筒
肆支均沒收。
    事  實
一、甲○○前因違反麻醉藥品管理條例案件，於民國八十六年九
    月二十二日經本院以八十六年度少訴字第三三號判決處有期
    徒刑二年八月，緩刑五年，緩刑期間付保護管束確定，嗣因
    違反毒品危害防制條例案件經撤銷緩刑，入監服刑後於九十
    三年一月二十日縮刑假釋出監，迨九十四年七月十七日假釋
    期滿未經撤銷，其未執行之刑，以已執行論。另因施用毒品
    案件，經臺灣雲林地方法院以八十九年度毒聲字第七七六號
    裁定令入戒治處所施以強制戒治，嗣因已無繼續強制戒治之
    必要而停止強制戒治獲釋，所餘戒治期間付保護管束，迨九
    十一年十二月十八日保護管束期滿執行完畢，並經臺灣雲林
    地方法院檢察署檢察官於九十二年一月三日以九十二年度戒
    毒偵字第一號為不起訴處分確定。詎甲○○仍未戒除毒癮，
    明知海洛因、甲基安非他命係毒品危害防制條例所明定之第
    一、二級毒品，不得持有及施用，仍於前開強制戒治執行完
    畢釋放後五年內，基於施用第一級毒品海洛因之犯意，於九
    十五年八月二十五日晚間九時許，在嘉義市○區○○街一六
    五號住處廁所內，以海洛因加入礦泉水，再用針筒注射之方
    式，施用毒品海洛因一次；另於九十五年八月二十五日某時
    ，基於施用第二級毒品甲基安非他命之犯意，於上揭住處將
    甲基安非他命置入玻璃球內，以加熱燒烤吸食煙霧之方式施
    用一次。嗣經警於九十五年八月二十七日凌晨一時許，在嘉
    義縣大林鎮南二高梅山交流道處執行路檢攔查勤務時，當場
    於甲○○身上扣得海洛因二包（毛重０點五公克，淨重０點
    一一公克）、注射針筒四支，並於同日凌晨四時三十分許，
    經警得甲○○同意採尿送驗後，而查悉上情。
二、案經嘉義縣警察局民雄分局報請臺灣嘉義地方法院檢察署檢
    察官偵查起訴及移送併辦。
    理  由
一、上揭犯罪事實，業據被告甲○○於本院審理時坦承不諱，且
    被告為警於九十五年八月二十七日查獲當日，經其同意採集
    尿液送驗後，確呈嗎啡及甲基安非他命陽性反應等情（海洛
    因係由嗎啡經化學合成而製得，經施用進入人體後，因代謝
    而分解又生成嗎啡，因此施用海洛因後，由尿液檢驗結果仍
    為嗎啡反應，屬科學上合理之現象），有高雄市立凱旋醫院
    濫用藥物尿液檢驗報告（檢體編號：95民Ａ65號）及代號與
    真實姓名對照表各一份在卷可稽，且扣案疑似海洛因之白粉
    二包，經送鑑定結果確含有海洛因成分，其中海洛因淨重０
    點一一公克（空包裝重０點三九公克），此有法務部調查局
    九十五年九月九日調科壹字第０九五二三０一三０五０號鑑
    定通知書一份在卷足憑，並有海洛因二包及注射針筒四支扣
    案可資佐證，是上開補強證據，已足資擔保被告前述自白之
    真實性，核與事實相合，可信為真實。此外，被告前因施用
    毒品案件，經雲林地方法院以八十九年度毒聲字第七七六號
    裁定令入戒治處所施以強制戒治，嗣因已無繼續強制戒治之
    必要而停止強制戒治獲釋，所餘戒治期間交付保護管束，迨
    九十一年十二月十八日保護管束期滿執行完畢，並經臺灣雲
    林地方法院檢察署檢察官於九十二年一月三日以九十二年度
    戒毒偵字第一號為不起訴處分確定，有臺灣嘉義地方法院檢
    察署刑案資料查註紀錄表、臺灣高等法院被告前案紀錄表各
    一份附卷可稽，足見被告確係在強制戒治執行完畢釋放後，
    五年內再犯施用第一級、第二級毒品犯行甚明。本件事證明
    確，被告施用毒品之犯行堪予認定。
二、查海洛因、甲基安非他命分別為毒品危害防制條例所定之第
    一級、第二級毒品，是核被告施用第一級毒品海洛因及第二
    級毒品甲基安非他命之行為，係分別犯毒品危害防制條例第
    十條第一項、第二項之施用第一級、第二級毒品罪；其施用
    前持有海洛因、甲基安非他命之低度行為，為施用之高度行
    為所吸收，均不另論罪。又其所犯上開二罪間，犯意各別，
    罪名不同，應分論併罰。再被告前因違反麻醉藥品管理條例
    案件，經本院以八十六年度少訴字第三三號判決處有期徒刑
    二年八月，緩刑五年，緩刑期間付保護管束確定，嗣因違反
    毒品危害防制條例案件經撤銷緩刑，入監服刑後於九十三年
    一月二十日縮刑假釋出監，迨九十四年七月十七日假釋期滿
    未經撤銷，其未執行之刑，以已執行論等情，有前述臺灣嘉
    義地方法院檢察署刑案資料查註紀錄表、臺灣高等法院被告
    前案紀錄表各一份附卷可按，其於有期徒刑之執行完畢五年
    以內，故意再犯本案有期徒刑以上之罪，係屬累犯，應依刑
    法第四十七條第一項規定，加重其刑。又移送併辦意旨所指
    之犯罪事實，核與起訴之犯罪事實同一，原即為起訴效力所
    及，本院自已審酌，附此敘明。爰審酌被告前有違反毒品危
    害防制條例前科之素行，國中畢業之智識程度，前曾因施用
    毒品而經強制戒治程序，竟未思悔改，顯然缺乏禁絕毒害決
    心，與被告施用毒品之頻率、次數，以及施用毒品犯行係屬
    戕害自身健康之行為，尚未危害他人，且被告於本院審理中
    坦承犯行，態度尚稱良好等一切情狀，分別量處如主文所示
    之刑，並定其應執行之刑，以資懲儆。
三、扣案之疑似海洛因毒品二小包，確含海洛因成分（淨重０點
    一一公克；空包裝重０點三九公克），業如前述，應依毒品
    危害防制條例第十八條第一項前段規定沒收銷燬之；而扣案
    之注射針筒四支（均尚未使用），係被告所有預備供本件施
    用第一級毒品海洛因所用之物，惟非屬專供施用毒品所用之
    器具，應依刑法第三十八條第一項第二款規定，宣告沒收之
    。
據上論斷，應依刑事訴訟法第二百七十三條之一第一項、第二百
九十九條第一項前段，毒品危害防制條例第十條第一項、第二項
、第十八條第一項前段，刑法第十一條、第四十七條第一項前段
、第五十一條第五款、第三十八條第一項第二款，判決如主文。
本案經檢察官蔡彥守到庭執行職務。
中    華    民    國    95    年    11    月    14    日
                  刑事第一庭    法  官  黃琴媛
上列正本證明與原本無異。
如不服本判決，應於判決送達後10日內向本院提出上訴狀（應附
繕本）。
中    華    民    國    95    年    11    月    14    日
                                書記官  李彩娥
附錄論罪科刑法條：
毒品危害防制條例第10條
施用第一級毒品者，處 6 月以上 5 年以下有期徒刑。
施用第二級毒品者，處 3 年以下有期徒刑。


司法院資訊處製作；財團法人民間司法改革基金會備份。
